【裁判字號】    95,易,165
【裁判日期】    950223
【裁判案由】    竊盜
【裁判全文】
臺灣板橋地方法院刑事判決               95年度易字第165號
公  訴  人  臺灣板橋地方法院檢察署檢察官
被      告  乙○○
上列被告因竊盜案件，經檢察官提起公訴（九十四年度偵字第
四三六八號），本院受命法官行準備程序中，被告為有罪陳述，
由合議庭裁定由受命法官獨任進行簡式審判程序，本院判決如下
：
    主  文
乙○○攜帶兇器毀壞安全設備竊盜，累犯，處有期徒刑拾月。
    事  實
一、乙○○曾因違反毒品危害防制條例案件，經本院以八十九年
    度易字第一九七一號判決判處有期徒刑八月確定，於民國九
    十一年一月三十一日縮刑執行完畢；又因違反毒品危害防制
    條例案件，經本院以九十年度易字第二六九○號判決判處有
    期徒刑十月確定，上開二罪經定其應執行有期徒刑一年五月
    ，刑期自九十一年七月二十五日起算，（扣除已執行有期徒
    刑八月），甫於九十二年三月十七日縮刑期滿執行完畢（構
    成累犯）。又因違反毒品危害防制條例案件，經本院以九十
    四年度簡字第一九六九號判決判處有期徒刑六月確定，現於
    臺灣臺北監獄臺北分監執行中。猶不知悔改，竟意圖為自己
    不法之所有，基於攜帶兇器竊盜之犯意，於九十四年三月五
    日中午十二時許，攜帶客觀上足以為兇器使用之螺絲起子一
    支，至甲○○位於臺北縣新莊市○○路四八巷七號三樓加蓋
    頂樓住處，以螺絲起子將附加於木門上之安全設備即附加之
    門鎖及門鎖葉片卸下，毀壞安全設備，進入該住處竊取甲○
    ○所有之國民身分證、健保ＩＣ卡各一張、甲○○女友陳毓
    秀所有之信用卡八張、貴賓卡四張、銀行金融卡四張、郵局
    金融卡一張、電話卡一張等物（甲○○未提出侵入住宅之告
    訴），得手後離去，並隨手將螺絲起子一支丟棄，嗣於同日
    十七時十五分許為警在臺北縣中和市○○路二五號前查獲，
    並起出上開甲○○及陳毓秀之物品。
二、案經臺北縣政府警察局報請臺灣板橋地方法院檢察署檢察官
    偵查起訴。
    理  由
一、上揭事實，業據被告乙○○坦承不諱，核與被害人甲○○於
    警詢及偵查中指訴之情節相符，復有臺北縣政府警察局九十
    四年三月三十日北縣警刑字第○九四○九四○○三五九號函
    所附之甲○○家中門鎖照片三張及贓物領保管單一紙在卷可
    稽，被告自白核與事實相符，本件事證明確，被告犯行堪以
    認定。
二、按刑法第三百二十一條第一項第二款所謂安全設備，係指依
    社會通常觀念足認為防盜之設備而言；又按毀壞門鎖行竊，
    自應論以刑法第三百二十一條第一項第二款之毀壞安全設備
    竊盜罪，但此處所謂門鎖，係指附加於門上之鎖而言，至於
    毀壞構成門之一部之鎖（如司畢靈鎖），則應認為毀壞門扇
    之加重竊盜罪，最高法院五十五年台上字第五四七號判例、
    七十四年台上字第二四三號判決要旨可資參照。第按，刑法
    第三百二十一條第一項第三款之攜帶兇器竊盜罪，係以行為
    人攜帶兇器竊盜為其加重條件，此所謂兇器，其種類並無限
    制，凡客觀上足對人之生命、身體、安全構成威脅，具有危
    險性之兇器均屬之，且祇須行竊時攜帶此種具有危險性之兇
    器為已足，並不以攜帶之初有行兇之意圖為必要。螺絲起子
    為足以殺傷人生命、身體之器械，顯為具有危險性之兇器。
    最高法院七十九年年台上字第五二五三號判例著有明文可資
    為憑。被告乙○○攜帶螺絲起子將被害人甲○○住處木門上
    附加之鎖加以毀壞後，進入住宅內竊盜，所為係犯刑法第三
    百二十一條第一項第二款、第三款攜帶兇器毀壞安全設備竊
    盜罪，公訴人起訴法條僅援引刑法第三百二十一條第一項第
    三款攜帶兇器竊盜罪，漏未引用同條第一項第二款毀壞安全
    設備竊盜罪，應予補充。被告於同時同地以一行為竊取甲○
    ○、及其女友陳毓秀所有之物，侵害不同所有之財產法益，
    為同種想像競合犯，從一重處斷。被告曾因違反毒品危害防
    制條例案件，經本院以八十九年度易字第一九七一號判決判
    處有期徒刑八月確定，於九十一年一月三十一日縮刑執行完
    畢；又因違反毒品危害防制條例案件，經本院以九十年度易
    字第二六九○號判決判處有期徒刑十月確定，上開二罪經定
    其應執行有期徒刑一年五月，刑期自九十一年七月二十五日
    起算，甫於九十二年三月十七日縮刑期滿執行完畢，有臺灣
    高等法院被告前案紀錄表在卷一份可按，其於受有期徒刑執
    行完畢五年以內再犯本件有期徒刑以上之罪，為累犯，依刑
    法第四十七條規定加重其刑。爰審酌被告犯罪之動機、目的
    、攜帶兇器毀壞安全設備竊盜、所得利益不多、其品行智識
    程度、犯罪後坦承犯行等一切情狀，量處如主文所示之刑，
    以資懲儆。扣案之螺絲起子一支，並未扣案，業已丟棄滅失
    ，已據被告供明在卷，不予宣告沒收。
三、末按除被告所犯為死刑、無期徒刑、最輕本刑為三年以上有
    期徒刑之罪或高等法院管轄第一審案件者外，於前條第一項
    程序進行中，被告先就被訴事實為有罪之陳述時，審判長得
    告知被告簡式審判程序之旨，並聽取當事人、代理人、辯護
    人及輔佐人之意見後，裁定進行簡式審判程序，刑事訴訟法
    第二百七十三條之一第一項定有明文。查本件被告涉犯之罪
    ，法定刑非最輕本刑為三年以上有期徒刑之罪，且被告就被
    訴事實為有罪之陳述，經告知被告簡式審判程序之旨，被告
    及公訴人對於本件改依簡式審判程序審理亦均表示無意見，
    是本院即依前揭刑事訴訟法規定，裁定本件進行簡式審判程
    序，附此敘明。
據上論斷，應依刑事訴訟法第二百七十三條之一第一項、第二百
九十九條第一項前段，刑法第三百二十一條第一項第二款、第三
款、第五十五條、第四十七條，判決如主文。
本案經檢察官朱立豪到庭執行職務。
中    華    民    國    95    年    2     月    23    日
                  刑事第十七庭  法  官  絲鈺雲
以上正本證明與原本無異
如不服本判決應於送達後10日內向本院提出上訴狀
                                書記官  蔡美如
中    華    民    國    95    年    2     月    27    日
附錄本案論罪科刑法條全文：
刑法第三百二十一條
犯竊盜罪而有左列情形之一者，處六月以上、五年以下有期徒刑
：
一  於夜間侵入住宅或有人居住之建築物、船艦或隱匿其內而犯
之者。
二  毀越門扇、牆垣或其他安全設備而犯之者。
三  攜帶兇器而犯之者。
四  結夥三人以上而犯之者。
五  乘火災、水災或其他災害之際而犯之者。
六  在車站或埠頭而犯之者。
前項之未遂犯罰之。


司法院資訊處製作；財團法人民間司法改革基金會備份。
